臺灣桃園地方法院刑事判決　　　　　　　100年度訴字第455號
公　訴　人　臺灣桃園地方法院檢察署檢察官
被　　　告　鄭綮翊
上列被告因違反藥事法案件，經檢察官提起公訴（100 年度偵字
第10267 號），本院判決如下︰
    主  文
鄭綮翊無罪。
    理  由
一、公訴意旨略以：被告鄭綮翊前因違背安全駕駛罪，經臺灣桃
    園地方法院以99年度壢交簡字第2234號判決判處有期徒刑2
    月確定，並於民國100 年3 月8 日易科罰金執行完畢。竟仍
    不悔改，明知甲基安非他命為毒品危害防制條例第2 條第2
    項第2 款所列之第二級毒品，並經行政院衛生署公告列為禁
    藥管理，屬藥事法所稱之禁藥，依法不得任意轉讓，竟另基
    於轉讓甲基安非他命之犯意，於100 年4 月12日下午2 時許
    ，攜帶甲基安非他命1 小包前往張翠娟、石啟舜共同居住之
    桃園縣八德市○○街69巷2 弄2 號住處，並提供甲基安非他
    命供張翠娟吸食。嗣於同日晚間8 時許，在桃園縣八德市○
    ○街69巷2 弄2 號後防火巷為警查獲，並扣得安非他命殘渣
    袋1 紙、削尖吸管2 支，另於張翠娟、石啟舜共同住處查獲
    甲基安非他命1 小包（毛重0.44公克）。因認被告鄭綮翊涉
    犯毒品危害防制條例第8 條第2 項轉讓第二級毒品及藥事法
    第83條第1 項之轉讓禁藥罪嫌。
二、按犯罪事實應依證據認定之，無證據不得認定犯罪事實。又
    不能證明被告犯罪者，應諭知無罪之判決，刑事訴訟法第15
    4 條第2 項、第301 條第1 項分別定有明文。又事實之認定
    ，應憑證據，如未能發現相當證據，或證據不足以證明，自
    不能以推測或擬制之方法，以為裁判基礎。再認定不利於被
    告之事實，須依積極證據，苟積極證據不足為不利於被告事
    實之認定時，即應為有利於被告之認定，更不必有何有利之
    證據。而認定犯罪事實所憑之證據，雖不以直接證據為限，
    間接證據亦包括在內；然而無論直接或間接證據，其為訴訟
    上之證明，須於通常一般之人均不致有所懷疑，而得確信其
    為真實之程度者，始得據為有罪之認定，倘其證明尚未達到
    此一程度，而有合理之懷疑存在，致無從為有罪之確信時，
    即應為無罪之判決。又刑事訴訟法第161 條第1 項規定：檢
    察官就被告犯罪事實，應負舉證責任，並指出證明之方法。
    因此，檢察官對於起訴之犯罪事實，應負提出證據及說服之
    實質舉證責任。倘其所提出之證據，不足為被告有罪之積極
    證明，或其指出證明之方法，無從說服法院以形成被告有罪
    之心證，基於無罪推定之原則，自應為被告無罪之判決（最
    高法院30年度上字第816 號、40年度臺上字第86號、76年度
    臺上字第4986號、92年度臺上字第128 號判例意旨參照）。
    經核公訴意旨認被告鄭綮翊涉犯前揭罪嫌，無非係以證人張
    翠娟、石啟舜之證述及扣案第二級毒品甲基安非他命1 包、
    甲基安非他命殘渣袋1 個、削尖吸管2 支等件，為其主要論
    據。
三、證據能力部分
（一）按被告以外之人於審判外之言詞或書面陳述，除法律有規
      定者外，不得作為證據；被告以外之人於偵查中向檢察官
      所為之陳述，除顯有不可信之情況者外，得為證據；被告
      以外之人於檢察事務官、司法警察官或司法警察調查中所
      為之陳述，與審判中不符時，其先前之陳述具有較可信之
      特別情況，且為證明犯罪事實存否所必要者，得為證據，
      刑事訴訟法第159 條第1 項、第159 條之1 第2 項、第15
      9 條之2 分別定有明文。經查：
   1、本件證人張翠娟、石啟舜於檢察官訊問時經具結後所為之
      證述，其性質雖屬傳聞證據，惟本院審酌證人張翠娟自稱
      係自被告鄭綮翊處免費受讓甲基安非他命之人；證人石啟
      舜自稱係目睹被告鄭綮翊提供甲基安非他命與張翠娟施用
      之人，依渠等之陳述乃分別親身經歷、見聞本件犯行之全
      部或一部，其證詞對認定犯罪事實之存否有其必要性，且
      證人張翠娟、石啟舜於檢察官偵查中，經檢察官諭知證人
      有具結之義務及偽證之處罰並命朗讀結文具結擔保其證言
      之真實性後，以證人身分，於檢察官面前完整、連續陳述
      其親身經歷，且查無違法取證之瑕疵存在，應無顯不可信
      之情形，依刑事訴訟法第159 條之1 第2 項之規定，自得
      為證據。
   2、再者，證人張翠娟、石啟舜於警詢時所為之證述，雖亦屬
      傳聞證據。惟查，該該警詢過程查無其他違法取證之瑕疵
      存在，是證人張翠娟、石啟舜於警詢中之證述堪認係出於
      其自由意志。另查，本院審理中業已傳喚張翠娟、石啟舜
      到庭作證，並准許被告鄭綮翊對證人張翠娟、石啟舜當庭
      及先前陳述進行詰問，此有本院審判筆錄在卷可考。即已
      賦予被告鄭綮翊對於證人張翠娟、石啟舜對質詰問機會，
      因之，參諸刑事訴訟法159 條規定之立法意旨原即在保障
      被告之對質詰問權以觀，證人張翠娟、石啟舜於審判外之
      警詢中所為之證述既已經被告鄭綮翊於本院審理中經交互
      詰問予以核實，則其於審判外陳述與審判中之證述意旨相
      符之部分，其屬傳聞證據之瑕疵，應已治癒，業可認非仍
      屬傳聞，而已無依該條規定排除之必要。至證人張翠娟、
      石啟舜於審判外之警詢中所為陳述與審判中之證述意旨不
      符者，因後述之理由，堪認不具有較可信之特別情況，因
      認不具證據能力，惟按「被告以外之人於審判外之言詞或
      書面陳述，雖不得以之直接作為認定犯罪事實與否之證據
      ，但參酌現行刑事訴訟法第166 條之1 第2 項、第3 項第
      6 款，第166 條之2 之規定及行反詰問時，容許以陳述人
      先前不一致之陳述作為彈劾證據之法理，非不得以之作為
      彈劾證據，用來爭執被告、證人、鑑定人陳述之證明力」
      （最高法院著有94年度臺上字第6881號判決可資參照），
      是證人張翠娟、石啟舜於警詢中所為之陳述，固不得直接
      作為認定被告鄭綮翊犯罪事實存否之證據，惟應容許以之
      作為彈劾證據，用以爭執證人先後不一致之陳述之證明力
      。
（二）另查，本件認定事實所引用之扣案第二級毒品甲基安非他
      命1 包、甲基安非他命殘渣袋1 個、削尖吸管2 支、員警
      職務報告等證據，檢察官及被告鄭綮翊均未主張排除其證
      據能力，且迄於本院言詞辯論終結前均未表示異議，本院
      審酌前開書證、物證並無證據證明係公務員違背法定程序
      所取得，亦無刑事訴訟法第159 條之4 之顯有不可信之情
      況與不得作為證據之情形，是本件認定事實所引用之前開
      證據，亦均認為有證據能力。
四、訊據被告鄭綮翊堅詞否認有何轉讓具禁藥性質之第二級毒品
    甲基安非他命之犯行，辯稱：案發當天一早我與石啟舜、張
    翠娟夫妻一起從事資源回收，還幫他們搬家具，中間石啟舜
    有先桃園縣八德市○○街69巷2 弄2 號住處，我與張翠娟繼
    續在資源回收的現場忙。當天下午4 、5 點左右我與張翠娟
    一起回到他們家之後，我問石啟舜有沒有甲基安非他命可以
    給我用，石啟舜就拿了1 個玻璃球給我，裡面已經有甲基安
    非他命，我就吸了兩口之後拿給張翠娟，因為石啟舜和張翠
    娟當時是夫妻，拿給石啟舜或張翠娟都是一樣的。警方在義
    勇街住處裡的HELLO KITTY 布偶內扣到的甲基安非他命1 包
    不是我的，警方說是在我逃跑的路徑上所拾獲的黃色眼鏡盒
    及裡面的甲基安非他命殘渣袋、削尖吸管也都不是我的。我
    並沒有帶玻璃球和甲基安非他命到張翠娟家，更沒有轉讓甲
    基安非他命給張翠娟。等語。經查：
（一）證人張翠娟於100 年4 月13日警詢中證稱：「100 年4 月
      12日下午2 時30分左右，鄭綮翊帶1 包甲基安非他命至我
      桃園縣八德市○○街69巷2 弄2 號住處免費提供給我施用
      。」、於同日檢察官訊問時證稱：「100 年4 月12日下午
      2 點半，鄭綮翊來我義勇街家中，請我施用甲基安非他命
      ，他拿出1 包，放在吸食器上面供我施用。」云云，而於
      距案發時刻僅1 日之警詢及檢察官訊問時，均證稱被告鄭
      綮翊係於100 年4 月12日下午2 時30分許許，在其位於桃
      園縣八德市○○街69巷2 弄2 號住處內，無償提供甲基安
      非他命與其施用。嗣於距本件案發日約4 個月後之100 年
      8 月18日本院審理中，猶證稱：「鄭綮翊是在4 月12日下
      午1 、2 點左右，在我義勇街的住處拿甲基安非他命給我
      吃。」云云，而證稱被告鄭綮翊提供甲基安非他命供其施
      用之時、地，係於100 年4 月12日下午1 、2 時許，在張
      翠娟位於義勇街之住處。惟查：被告鄭綮翊就其與張翠娟
      於100 年4 月12日當日之行程，於本院100 年7 月19日審
      理中詰問證人即張翠娟之前夫石啟舜，經證人石啟舜證稱
      ：「（被告問：那天早上時，我是不是跟你前妻大概在7
      點多時，到新光去整理回收的家具？）嗯。（被告問：一
      直到下午4 、5 點時才回到你們的住處？）對。（被告問
      ：你早上是不是7 點時跟我們一起去，到中午時說要去借
      車子，那時候你才離開？）對。（被告問：那個時間我跟
      你前妻是不是一樣都在那邊整理廢棄的家具？）對，早上
      我離開的時候，你們還是在那邊。（被告問：中午的時候
      吧？）對，就是到中午的時候我離開，你們還是在那邊。
      （被告問：我們回到你的住處時，你前妻跟你發生爭執？
      ）對。（被告問：因為你中午離開的時候說要去借沙發？
      ）應該是借車子要去載沙發。（審判長問：後來就一直沒
      有回到新光那邊？）對，因為我在等我朋友給我消息說他
      車子能不能借我，因為他也是在送貨的，他要回我消息。
      （審判長問：後來因為他們一直等不到你，所以他就跟你
      前妻回到義勇街的住處，回去之後，你前妻看到你，就跟
      你吵架了？）對。」等語，而就100 年4 月12日上午7 時
      許被告鄭綮翊與石啟舜、張翠娟前往資源回收場後，石啟
      舜於中午時分即先行離開，而鄭綮翊、張翠娟直至同日下
      午4 、5 時許始返回桃園縣八德市○○街69巷2 弄2 號住
      處一節證述明確；另於本院100 年8 月18日審理中詰問證
      人張翠娟，證人張翠娟亦證稱：「（被告問：4 月12日當
      天早上7 點多的時候，我載妳還有石啟舜3 個人一起去新
      光整理廢棄家具，因為妳要換沙發？）嗯。（被告問：在
      這之前妳是不是請石啟舜叫我過去幫妳幫沙發，因為妳的
      沙發要換？）對。（被告問：我們當天一直在那邊做到中
      午，我們3 個人都沒離開過那個地方？）石啟舜先走的，
      我們還沒回去，他就先回去打掃了。（被告問：他中午說
      要去借車子，他走了就沒有再回來？）嗯。（被告問：我
      們在那邊一直等，等到下午4 、5 點時，等不到他，妳很
      生氣，我也很生氣，因為我們都又累又餓又渴，在那邊沒
      有飯吃，也沒有菸抽，也沒有水喝？）對。（被告問：我
      載妳回義勇街，載妳回去時，石啟舜就已經在整理家裡了
      ？）他已經整理好了。（被告問：他是不是在家裡？）對
      ，已經整理好了，然後他又再出去了。（被告問：他在家
      裡，妳回去時，妳有先跟他吵架？）對。（被告問：吵說
      為什麼把我們兩個丟在那邊，整個下午他都沒有回來，是
      不是？）有。」等語，而就100 年4 月12日當天，其與被
      告鄭綮翊、證人石啟舜前往資源回收場後，石啟舜於中午
      時分即先行返家，而其與鄭綮翊在資源回收場等待石啟舜
      直至下午4 、5 時許，因久候石啟舜未果始返回義勇街住
      處，於義勇街住處內與石啟舜見面後，即為石啟舜竟令其
      與鄭綮翊在資源回收場枯候一下午之事與石啟舜發生爭執
      一節證述甚詳。是揆諸證人石啟舜、張翠娟於本院審理中
      上開所證，被告鄭綮翊與證人張翠娟於本件案發當日即10
      0 年4 月12日當天，顯係一早即共同前往資源回收場所，
      直至當日下午4 、5 時許始返回桃園縣八德市○○街69巷
      2 弄2 號住處，是被告鄭綮翊殊無於100 年4 月12日下午
      1 時許至2 時30分之期間，在前開義勇街住處內提供甲基
      安非他命與證人張翠娟施用之可能。而證人張翠娟就其所
      證被告鄭綮翊轉讓甲基安非他命之時、地，與渠2 人當日
      之行程何以竟互核不符一節，於本院審理中僅證稱：「（
      審判長問：石啟舜於本院上次庭期作證時講說妳跟鄭綮翊
      是到下午4 、5 點的時候才回到義勇街的住處，他這樣說
      對不對？）對，他先回去，後來我們才回去。（審判長問
      ：他是說4 、5 點的時候你們才到？）那天時間憑良心講
      是3 、4 點到4 、5 點之間，我沒有很確定那天的時間是
      幾點，因為那天我人也是在不舒服，可是差不多那個時間
      啦。（審判長問：妳在警詢時為何會講說『4 月12日的時
      候是下午2 點半在自宅施用安非他命，當時是跟鄭綮翊共
      同施用。』依照妳剛剛的說法，2 點半妳應該還在新光的
      工地？）因為詳細那天的時間我就說我......。（審判長
      問：這個是4 月13日做的筆錄，距離事發還不到一天，妳
      對於4 月12日幾點鐘施用安非他命的時間為何會忘記，2
      點半跟4 、5 點差很多，妳如何解釋？）【證人思考良久
      】那天我真的忘記了。」云云，而無從自圓其說。是以，
      證人張翠娟所證被告鄭綮翊於100 年4 月12日無償提供甲
      基安非他命供其施用之時、地，已與當日其與被告鄭綮翊
      之行程兩者相互矛盾，是證人張翠娟所證被告鄭綮翊轉讓
      甲基安非他命供其免費施用一節，是否屬實，顯難驟信。
（二）再者，就被告鄭綮翊於案發當日免費提供甲基安非他命與
      證人張翠娟施用之過程，證人石啟舜於本院100 年7 月19
      日審理中證稱：「鄭綮翊於100 年4 月12日下午到義勇街
      住處後，他有跟我要玻璃球，我把玻璃球拿給鄭綮翊以後
      就在整理家裡，我在整理的時候，看到鄭綮翊有拿打火機
      在那邊燒烤甲基安非他命，當天他是坐在沙發上。那天我
      有看到鄭綮翊在翻他的鞋子，我前妻是說鄭綮翊有從那邊
      拿出1 包東西，我是沒有看到他有沒有倒進去玻璃球裡面
      。後來我有看到鄭綮翊在施用，也有看到他把玻璃球拿給
      我前妻張翠娟，張翠娟有吸食的動作。那天張翠娟沒有跟
      我說鄭綮翊有請她吃，或是分她吸食之類的話，但是我有
      看到鄭綮翊有拿球給張翠娟，因為我們在客廳那邊，我有
      看到鄭綮翊拿給張翠娟時，有拿球的動作還有燒烤的動作
      ，我都有看到。我有看到鄭綮翊拿玻璃球燒烤以後，又拿
      給我前妻燒烤我的玻璃球如果沒有再倒新的甲基安非他命
      進去，直接燒烤的話應該是沒有東西。」而證稱被告鄭綮
      翊當日係向其索取玻璃球吸食器，其交付容器內應未裝有
      甲基安非他命之玻璃球1 個與被告鄭綮翊後，其妻張翠娟
      即向其表示目睹被告鄭綮翊自鞋內取出物品1 包，嗣後被
      告鄭綮翊即以該玻璃球燒烤甲基安非他命吸食，嗣並將該
      玻璃球交付與張翠娟施用云云。而證人張翠娟則於本院
      100 年8 月18日審理中證稱：「100 年4 月11日晚間，鄭
      綮翊就已經到義勇街住處居住，我與他先去整理要搬的東
      西，方便第二天就去搬。100 年4 月12日當天鄭綮翊在義
      勇街住處拿甲基安非他命請我的時候，毒品已經放在球上
      ，我沒有看到毒品從哪裡拿出來。玻璃球是被告鄭綮翊從
      口袋裡拿出來的，裡面有甲基安非他命，他拿來請我。我
      們坐在客廳沙發上一起吸食，他用1 顆，我用1 顆，當時
      有2 個球，其中1 個是我原本家裡就有的，我用的那1 顆
      是鄭綮翊帶來的。當時石啟舜不在家，隔沒多久石啟舜才
      回來，我們2 個工作完回家，石啟舜還沒有回家，我們就
      在家裡用，所以石啟舜並不知道鄭綮翊有拿玻璃球給我的
      事情。」而證述被告鄭綮翊提供與其吸食甲基安非他命所
      用之玻璃球，係鄭綮翊自行攜往義勇街住處，並從口袋內
      取出後交付與其施用，其並不知悉被告鄭綮翊所提供之玻
      璃球內之甲基安非他命從何處取出，且其與被告鄭綮翊係
      各自持用1 顆玻璃吸食器以施用毒品，案發當時證人石啟
      舜並不在現場云云。揆諸證人石啟舜、張翠娟2 人所述，
      渠2 人雖均證稱被告鄭綮翊於100 年4 月12日下午曾在桃
      園縣八德市○○街69巷2 弄2 號住處轉讓甲基安非他命與
      張翠娟施用，惟證人石啟舜、張翠娟非僅就被告鄭綮翊究
      係如何取得該轉讓甲基安非他命所用之玻璃球、玻璃球內
      之甲基安非他命究係從何而來、證人張翠娟與被告鄭綮翊
      係共用1 顆玻璃球或各自使用吸食器等節，所證迥然相異
      ，另就案發當日證人張翠娟是否知悉被告鄭綮翊轉讓之毒
      品自何處取出並告知石啟舜，及證人石啟舜於被告鄭綮翊
      轉讓毒品與張翠娟當時是否在場並目睹鄭綮翊將燒烤後之
      玻璃球親手交付張翠娟一節，兩人所證更全不相符。是倘
      證人張翠娟、石啟舜於案發當日均曾共同經驗被告鄭綮翊
      免費提供以玻璃球盛裝之甲基安非他命與證人張翠娟施用
      之過程，則2 人就該事實之認知自應屬一致，豈有就該單
      純而無混淆誤認之虞之事發經過，所證竟彼此矛盾、相互
      迥異之理？再者，證人張翠娟於本院100 年8 月18日審理
      中，雖曾改口而另證稱：「鄭綮翊從口袋裡拿1 個球給我
      ，石啟舜有看到鄭綮翊拿玻璃球給我，石啟舜知道玻璃球
      是誰的。」，並於經提示證人石啟舜與其所述不符之證述
      內容後，改稱：「鄭綮翊有從鞋子裡拿1 包東西出來，但
      這是4 月11日，當時石啟舜不在現場，我不知道石啟舜怎
      麼知道這件事。」云云，而圖附和證人石啟舜所述情節，
      惟其更易其詞後所為證述非僅與其本身先前之證述內容相
      異，且仍與證人石啟舜所證情節相歧，益徵證人張翠娟翻
      異前詞所為證述，顯係意在粉飾其證詞之矛盾，而仍無從
      認屬實在。綜上，證人石啟舜、張翠娟所證被告鄭綮翊於
      100 年4 月12日下午，在桃園縣八德市○○街69巷2 弄2
      號住處免費提供甲基安非他命與張翠娟施用一節，實無從
      逕信為真。
（三）再查，就扣案第二級毒品甲基安非他命1 包之來源，證人
      石啟舜於警詢中證稱：「警方在義勇街住處地板上的HELL
      O KITTY 玩偶裡面所起獲的甲基安非他命1 包，是來我家
      作客的鄭綮翊放置在那裡的，因為鄭綮翊來我家作客時，
      他就坐在這裡，我當日上午打掃過家裡，後來鄭綮翊有從
      鞋子拿出甲基安非他命，有藏放東西的動作，我前妻張翠
      娟當日並沒有坐那個位置，所以我可以明確指證毒品是鄭
      綮翊所有及藏放的。」云云，而言之鑿鑿指稱扣案第二級
      毒品甲基安非他命1 包為被告鄭綮翊所有，惟嗣於本院審
      理中另改稱：「警察在我家扣到的甲基安非他命1 包，怎
      麼來的我不清楚，我也不知道為什麼甲基安非他命會放在
      HELLO KITTY 的玩偶裡面，這包毒品是誰的我也不知道，
      可能是之前沒用完放在那邊或是鄭綮翊帶去的，我真的不
      清楚。警詢中我說這包毒品是鄭綮翊的，是因為我是屋主
      ，警方說如果不是鄭綮翊的，那就是我的。我沒有看到鄭
      綮翊把毒品藏到HELLO KITTY 玩偶裡的動作，我在警詢中
      說的藏放動作，是在鞋子藏放的動作，是指從鞋子裡拿出
      毒品的動作，不是藏在HELLO KITTY 裡的動作。」而稱該
      包毒品亦有可能係先前施用未完所留下，其並不知悉該包
      毒品為何人所有，亦未目睹被告鄭綮翊藏放該毒品，至其
      於警詢中證稱該甲基安非他命1 包為被告鄭綮翊所有，係
      因警方認其為屋主，倘該包毒品並非鄭綮翊所有，則其本
      身將遭認定為該毒品之所有人云云。是證人石啟舜就該扣
      案甲基安非他命1 包之來源前後所證既已相歧，其所證該
      包毒品係被告鄭綮翊攜至義勇街住處並藏放一節，顯無從
      信實。是以，該包甲基安非他命究否為被告鄭綮翊所有，
      既已顯有可疑，更難據此佐實被告鄭綮翊有何攜帶甲基安
      非他命至義勇街住處並免費提供與張翠娟施用之情。
（四）另查，被告鄭綮翊為警查獲時，經警在其所逃逸之路徑上
      尋獲以黃色眼鏡盒盛裝之甲基安非他命殘渣袋、削尖吸管
      等物品，而被告鄭綮翊於警詢中就上開物品均為其所有一
      情坦認在卷。惟查，被告鄭綮翊嗣於本院審理中始終堅詞
      否認上開物品屬其所有，而證人張翠娟於本院審理中亦就
      被告鄭綮翊於100 年4 月11日晚間前往其義勇街住處後，
      直至翌日為警查獲時止，均未曾取出黃色眼鏡盒一情證述
      明確，又該黃色眼鏡盒1 個於查獲後並未經警扣案，故已
      所在不明，此復有員警職務報告1 份在卷可參，是被告鄭
      綮翊於警詢中坦承前開物品均為其所有之此部分供述是否
      實在，已不無可疑。準此，要難以上開扣案甲基安非他命
      殘渣袋、削尖吸管等施用毒品之殘餘物或工具，逕為認定
      被告鄭綮翊確有攜帶甲基安非他命至桃園縣八德市○○街
      69巷2 弄2 號住處之依據。
（五）至被告鄭綮翊於本院審理中固供稱其於案發當天與證人張
      翠娟返回義勇街住處後，曾向證人石啟舜拿取內有甲基安
      非他命之玻璃球吸食2 口，嗣並將玻璃球交與證人張翠娟
      ，張翠娟並曾施用該玻璃球內之甲基安非他命等語在卷。
      惟查，被告鄭綮翊於本院審理中另供稱：「（審判長問：
      既然是你跟石啟舜要的，那是你要用的，為何你吸兩口之
      後就交給張翠娟，張翠娟要的話，她自己跟石啟舜要就好
      了，為何你要交給她？）因為我想說他們是那家子的人，
      我交給石啟舜或是交給張翠娟都是一樣的，而且石啟舜拿
      給我的時候，裡面就有東西，那就是他有吸過了，他們才
      剛吵完架，張翠娟到餐桌那邊去的時候，我就伸手把玻璃
      球拿給她用。」等語明確，是以，本件縱令證人石啟舜確
      曾交付裝有甲基安非他命之玻璃吸食器與被告鄭綮翊，而
      無償提供甲基安非他命供鄭綮翊施用，惟本案既查無任何
      積極證據足認證人石啟舜有將該玻璃球內所裝盛之全部甲
      基安非他命所有權均移轉與被告鄭綮翊之意，當認證人石
      啟舜轉讓與被告鄭綮翊供其施用之甲基安非他命，僅及於
      被告鄭綮翊業已吸食完畢之部分，是被告鄭綮翊因認證人
      石啟舜、張翠娟為財產共同之夫妻關係，而將原即仍應屬
      證人石啟舜所有、裝盛於玻璃球內之剩餘甲基安非他命返
      還與其妻即證人張翠娟之舉，殊無從率予評價為無償轉讓
      甲基安非他命之行為，附此敘明。
五、綜上所述，公訴人所提出之證據尚無足證明被告鄭綮翊有何
    無償轉讓具禁藥性質之第二級毒品甲基安非他命之犯行。此
    外，本院復查無其他積極證據足資證明被告鄭綮翊確有公訴
    人所指上開犯行，此部分核屬不能證明被告犯罪。揆諸首揭
    法條、判例要旨及說明，就本件被告鄭綮翊被訴轉讓第二級
    毒品、轉讓禁藥罪嫌，應諭知被告無罪之判決，以昭審慎。
六、至證人張翠娟、石啟舜於檢察官訊問時及本院審理中，就本
    件被告鄭綮翊是否有於起訴書所載之時、地，無償轉讓甲基
    安非他命與張翠娟施用此一與案情有重要關係之事項，分別
    供前具結而為虛偽陳述，業如前述，而均涉犯刑法第168 條
    偽證罪嫌，惟此部分均未據起訴，本院自不得予以審究，應
    由檢察官另行依法偵辦，附此敘明。
據上論斷，應依刑事訴訟法第301 條第1項，判決如主文。
本案經檢察官王齡梓到庭執行職務
中    華    民    國    100   年    9     月     1    日
                  刑事第十一庭審判長法  官  蔡榮澤
                                    法  官  汪曉君
                                    法  官  林蕙芳
以上正本證明與原本無異。
如不服本判決應於收受判決後10日內向本院提出上訴書狀，並應
敘述具體理由。其未敘述上訴理由者，應於上訴期間屆滿後20日
內向本院補提理由書( 均須按他造當事人之人數附繕本) 「切勿
逕送上級法院」。
                                    書記官  莊凱男
中    華    民    國   100    年    9     月    13    日